Minutes et répertoires du notaire Simon POISSON, 21 septembre 1899 - 17 octobre 1933 (étude XXXV)
Archives nationales (France)
- Minutes de Simon POISSON, 21 septembre 1899 - 17 octobre 1933; MC/ET/XXXV/1594 - MC/ET/XXXV/2091
  - Minutes. 1927, octobre, octobre 1927; MC/ET/XXXV/1918
  - Minutes. 1927, novembre, novembre 1927; MC/ET/XXXV/1919
  - Minutes. 1927, décembre, décembre 1927; MC/ET/XXXV/1920
  - Minutes. 1928, janvier, janvier 1928; MC/ET/XXXV/1921
  - Minutes. 1928, février, février 1928; MC/ET/XXXV/1922
  - Minutes. 1928, mars, mars 1928; MC/ET/XXXV/1923
  - Minutes. 1928, avril, avril 1928; MC/ET/XXXV/1924
  - Minutes. 1928, mai, mai 1928; MC/ET/XXXV/1925
  - Minutes. 1928, juin, juin 1928; MC/ET/XXXV/1926
  - Minutes. 1928, juillet, juillet 1928; MC/ET/XXXV/1927
  - Minutes. 1928, août, août 1928; MC/ET/XXXV/1928
  - Minutes. 1928, septembre, septembre 1928; MC/ET/XXXV/1929
  - Minutes. 1928, 1er octobre - 15 octobre, 1er octobre - 15 octobre 1928; MC/ET/XXXV/1930
  - Minutes. 1928, 16 octobre - 31 octobre, 16 octobre - 31 octobre 1928; MC/ET/XXXV/1931
  - Minutes. 1928, 1er novembre - 15 novembre, 1er novembre - 15 novembre 1928; MC/ET/XXXV/1932
  - Minutes. 1928, 16 novembre - 30 novembre, 16 novembre - 30 novembre 1928; MC/ET/XXXV/1933
  - Minutes. 1928, 1er décembre - 15 décembre, 1er décembre - 15 décembre 1928; MC/ET/XXXV/1934
  - Minutes. 1928, 16 décembre - 31 décembre, 16 décembre - 31 décembre 1928; MC/ET/XXXV/1935
  - Minutes. 1929, janvier, janvier 1929; MC/ET/XXXV/1936
  - Minutes. 1929, 1er février - 15 février, 1er février - 15 février 1929; MC/ET/XXXV/1937
  - Minutes. 1929, 16 février - 28 février, 16 février - 28 février 1929; MC/ET/XXXV/1938
  - Minutes. 1929, 1er mars - 15 mars, 1er mars - 15 mars 1929; MC/ET/XXXV/1939
  - Minutes. 1929, 16 mars - 31 mars, 16 mars - 31 mars 1929; MC/ET/XXXV/1940
    - Délivrance de legs faits par Anne Marie Beddat, veuve de Jean Paul Benielli, par Edouard Paul Joseph Benielli, propriétaire, demeurant 4, rue Villaret de Joyeuse, à la veuve Jeanne, demeurant à Viroflay, 9, rue Hippolyte Mazé., 21 mars 1929; MC/ET/XXXV/1940
      Date de création de la notice: 2019 (M.-F. Limon-Bonnet)
    - Délivrance de legs faits par Anne Marie Beddat, veuve de Jean Paul Benielli, par Edouard Paul Joseph Benielli, propriétaire, demeurant 4, rue Villaret de Joyeuse, à Berthe Marie Elisabeth Dupont, sans profession, sa femme., 21 mars 1929; MC/ET/XXXV/1940
    - Compte d'exécution testamentaire de la succession d'Anne Marie Beddat, veuve de Jean Paul Benielli, par Me Charles Alphonse Victor Fleury, notaire à Paris, en tant qu'exécuteur testamentaire., 22 mars 1929; MC/ET/XXXV/1940
  - Minutes. 1929, 1er avril - 15 avril, 1er avril - 15 avril 1929; MC/ET/XXXV/1941
  - Minutes. 1929, 16 avril - 30 avril, 16 avril - 30 avril 1929; MC/ET/XXXV/1942
    - Etat liquidatif de la succession d'Anne Marie Beddat, veuve de Jean Paul Benielli., 17 avril 1929; MC/ET/XXXV/1942
    - Dépôt du compte d'administration de Me Charles Alphonse Victor Fleury, notaire, exécuteur testamentaire d'Anne Marie Beddat, veuve de Jean Paul Benielli., 17 avril 1929; MC/ET/XXXV/1942
  - Minutes. 1929, 1er mai - 15 mai, 1er mai - 15 mai 1929; MC/ET/XXXV/1943
    - Création d'obligations par la "Société anonyme des Anciens Etablissements Robert Durand", ayant son siège 14, rue de Milan, et souscription par divers., 7 mai 1929; MC/ET/XXXV/1943
  - Minutes. 1929, 16 mai - 31 mai, 16 mai - 31 mai 1929; MC/ET/XXXV/1944
  - Minutes. 1929, 1er juin - 10 juin, 1er juin - 10 juin 1929; MC/ET/XXXV/1945
  - Minutes. 1929, 11 juin - 20 juin, 11 juin - 20 juin 1929; MC/ET/XXXV/1946
  - Minutes. 1929, 21 juin - 30 juin, 21 juin - 30 juin 1929; MC/ET/XXXV/1947
  - Minutes. 1929, 1er juillet - 10 juillet, 1 juillet - 10 juillet 1929; MC/ET/XXXV/1948
    - Dépôt judiciaire du testament olographe rédigé le 27 janvier 1927 de Georges Moineau dit Courteline, en son vivant, homme de lettres, commandeur de la Légion d'honneur, demeurant avenue de Saint-Mandé, n°34, décédé rue de la Santé n°9, le 25 juin 1929., 1er juillet 1929; MC/ET/XXXV/1948
      Date de création de la notice: 2021 (F. Chancerel)
      testament; dépôt de pièces; Courteline, Georges; écrivain; Santé (rue de la); Saint-Mandé (avenue de)
    - Inventaire après décès de Georges Moineau dit Courteline, en son vivant, homme de lettres, commandeur de la Légion d'honneur, veuf en premières noces de Berthe Fleury et époux en secondes noces de Judith Bernheim, domicilié avenue de Saint-Mandé, n°34 et mort rue de la Santé n°9, le 25 juin 1929 où il se trouvait momentanément., 8 juillet 1929; MC/ET/XXXV/1948
      écrivain; Courteline, Georges; Saint-Mandé (avenue de); inventaire après décès; Bernheim, Judith
  - Minutes. 1929, 11 juillet - 20 juillet, 11 juillet - 20 juillet 1929; MC/ET/XXXV/1949
  - Minutes. 1929, 21 juillet - 31 juillet, 21 juillet - 31 juillet 1929; MC/ET/XXXV/1950
  - Minutes. 1929, 1er août - 15 août, 1er août - 15 août 1929; MC/ET/XXXV/1951
  - Minutes. 1929, 16 août - 31 août, 16 août - 31 août 1929; MC/ET/XXXV/1952
  - Minutes. 1929, 1er septembre - 15 septembre, 1er septembre - 15 septembre 1929; MC/ET/XXXV/1953
  - Minutes. 1929, 16 septembre - 30 septembre, 16 septembre - 30 septembre 1929; MC/ET/XXXV/1954
  - Minutes. 1929, 1er octobre - 10 octobre, 1er octobre - 10 octobre 1929; MC/ET/XXXV/1955
  - Minutes. 1929, 11 octobre - 20 octobre, 11 octobre - 20 octobre 1929; MC/ET/XXXV/1956
  - Minutes. 1929, 21 octobre - 31 octobre, 21 octobre - 31 octobre 1929; MC/ET/XXXV/1957
  - Minutes. 1929, 1er novembre - 10 novembre, 1er novembre - 10 novembre 1929; MC/ET/XXXV/1958
  - Minutes. 1929, 11 novembre - 20 novembre, 11 novembre - 20 novembre 1929; MC/ET/XXXV/1959
  - Minutes. 1929, 21 novembre - 30 novembre, 21 novembre - 30 novembre 1929; MC/ET/XXXV/1960
  - Minutes. 1929, 1er décembre - 10 décembre, 1er décembre - 10 décembre 1929; MC/ET/XXXV/1961
  - Minutes. 1929, 11 décembre - 20 décembre, 11 décembre - 20 décembre 1929; MC/ET/XXXV/1962
  - Minutes. 1929, 21 décembre - 31 décembre, 21 décembre - 31 décembre 1929; MC/ET/XXXV/1963
  - Minutes. 1930, 1er janvier - 15 janvier, 1er janvier - 15 janvier 1930; MC/ET/XXXV/1964
  - Minutes. 1930, 16 janvier - 22 janvier, 16 janvier - 22 janvier 1930; MC/ET/XXXV/1965
  - Minutes. 1930, 23 janvier - 31 janvier, 23 janvier - 31 janvier 1930; MC/ET/XXXV/1966
  - Minutes. 1930, 1er février - 10 février, 1er février - 10 février 1930; MC/ET/XXXV/1967
  - Minutes. 1930, 11 février - 19 février, 11 février - 19 février 1930; MC/ET/XXXV/1968
  - Minutes. 1930, 20 février - 28 février, 20 février - 28 février 1930; MC/ET/XXXV/1969
  - Minutes. 1930, 1er mars - 10 mars, 1er mars - 10 mars 1930; MC/ET/XXXV/1970
  - Minutes. 1930, 11 mars - 20 mars, 11 mars - 20 mars 1930; MC/ET/XXXV/1971
  - Minutes. 1930, 21 mars - 31 mars, 21 mars - 31 mars 1930; MC/ET/XXXV/1972
  - Minutes. 1930, 1er avril - 10 avril, 1er avril - 10 avril 1930; MC/ET/XXXV/1973
  - Minutes. 1930, 11 avril - 20 avril, 11 avril - 20 avril 1930; MC/ET/XXXV/1974
  - Minutes. 1930, 21 avril - 30 avril, 21 avril - 30 avril 1930; MC/ET/XXXV/1975
  - Minutes. 1930, 1er mai - 10 mai, 1er mai - 10 mai 1930; MC/ET/XXXV/1976
  - Minutes. 1930, 11 mai - 20 mai, 11 mai - 20 mai 1930; MC/ET/XXXV/1977
  - Minutes. 1930, 21 mai - 31 mai, 21 mai - 31 mai 1930; MC/ET/XXXV/1978
  - Minutes. 1930, 1er juin - 10 juin, 1er juin - 10 juin 1930; MC/ET/XXXV/1979
  - Minutes. 1930, 11 juin - 15 juin, 11 juin - 15 juin 1930; MC/ET/XXXV/1980
  - Minutes. 1930, 16 juin - 20 juin, 16 juin - 20 juin 1930; MC/ET/XXXV/1981
  - Minutes. 1930, 21 juin - 30 juin, 21 juin - 30 juin 1930; MC/ET/XXXV/1982
  - Minutes. 1930, 1er juillet - 10 juillet, 1er juillet - 10 juillet 1930; MC/ET/XXXV/1983
  - Minutes. 1930, 11 juillet - 20 juillet, 11 juillet - 20 juillet 1930; MC/ET/XXXV/1984
  - Minutes. 1930, 21 juillet - 25 juillet, 21 juillet - 25 juillet 1930; MC/ET/XXXV/1985
  - Minutes. 1930, 26 juillet - 31 juillet, 26 juillet - 31 juillet 1930; MC/ET/XXXV/1986
  - Minutes. 1930, 1er août - 10 août, 1er août - 10 août 1930; MC/ET/XXXV/1987
  - Minutes. 1930, 11 août - 20 août, 11 août - 20 août 1930; MC/ET/XXXV/1988
  - Minutes. 1930, 21 août - 31 août, 21 août - 31 août 1930; MC/ET/XXXV/1989
  - Minutes. 1930, 1er septembre - 15 septembre, 1er septembre - 15 septembre 1930; MC/ET/XXXV/1990
  - Minutes. 1930, 16 septembre - 30 septembre, 16 septembre - 30 septembre 1930; MC/ET/XXXV/1991
  - Minutes. 1930, 1er octobre - 15 octobre, 1er octobre - 15 octobre 1930; MC/ET/XXXV/1992
  - Minutes. 1930, 16 octobre - 23 octobre, 16 octobre - 23 octobre 1930; MC/ET/XXXV/1993
  - Minutes. 1930, 24 octobre - 31 octobre, 24 octobre - 31 octobre 1930; MC/ET/XXXV/1994
  - Minutes. 1930, 1er novembre - 10 novembre, 1er novembre - 10 novembre 1930; MC/ET/XXXV/1995
  - Minutes. 1930, 11 novembre - 20 novembre, 11 novembre - 20 novembre 1930; MC/ET/XXXV/1996
  - Minutes. 1930, 21 novembre - 25 novembre, 21 novembre - 25 novembre 1930; MC/ET/XXXV/1997
  - Minutes. 1930, 26 novembre - 30 novembre, 26 novembre - 30 novembre 1930; MC/ET/XXXV/1998
  - Minutes. 1930, 1er décembre - 10 décembre, 1er décembre - 10 décembre 1930; MC/ET/XXXV/1999
  - Minutes. 1930, 11 décembre - 20 décembre, 11 décembre - 20 décembre 1930; MC/ET/XXXV/2000
  - Minutes. 1930, 21 décembre - 31 décembre, 21 décembre - 31 décembre 1930; MC/ET/XXXV/2001
  - Minutes. 1931, 1er janvier - 20 janvier, 1er janvier - 20 janvier 1931; MC/ET/XXXV/2002
  - Minutes. 1931, 21 janvier - 31 janvier, 21 janvier - 31 janvier 1931; MC/ET/XXXV/2003
  - Minutes. 1931, 1er février - 10 février, 1er février - 10 février 1931; MC/ET/XXXV/2004
  - Minutes. 1931, 11 février - 20 février, 11 février - 20 février 1931; MC/ET/XXXV/2005
  - Minutes. 1931, 21 février - 28 février, 21 février - 28 février 1931; MC/ET/XXXV/2006
  - Minutes. 1931, 1er mars - 10 mars, 1er mars - 10 mars 1931; MC/ET/XXXV/2007
  - Minutes. 1931, 11 mars - 20 mars, 11 mars - 20 mars 1931; MC/ET/XXXV/2008
  - Minutes. 1931, 21 mars - 31 mars, 21 mars - 31 mars 1931; MC/ET/XXXV/2009
  - Minutes. 1931, 1er avril - 10 avril, 1er avril - 10 avril 1931; MC/ET/XXXV/2010
  - Minutes. 1931, 11 avril - 20 avril, 11 avril - 20 avril 1931; MC/ET/XXXV/2011
  - Minutes. 1931, 21 avril - 30 avril, 21 avril - 30 avril 1931; MC/ET/XXXV/2012
  - Minutes. 1931, 1er mai - 10 mai, 1er mai - 10 mai 1931; MC/ET/XXXV/2013
  - Minutes. 1931, 11 mai - 20 mai, 11 mai - 20 mai 1931; MC/ET/XXXV/2014
  - Minutes. 1931, 21 mai - 26 mai, 21 mai - 26 mai 1931; MC/ET/XXXV/2015
  - Minutes. 1931, 28 mai - 31 mai, 28 mai - 31 mai 1931; MC/ET/XXXV/2016
  - Minutes. 1931, 1er juin - 10 juin, 1er juin - 10 juin 1931; MC/ET/XXXV/2017
  - Minutes. 1931, 11 juin - 15 juin, 11 juin - 15 juin 1931; MC/ET/XXXV/2018
  - Minutes. 1931, 16 juin - 20 juin, 16 juin - 20 juin 1931; MC/ET/XXXV/2019
  - Minutes. 1931, 21 juin - 30 juin, 21 juin - 30 juin 1931; MC/ET/XXXV/2020
  - Minutes. 1931, 1er juillet - 7 juillet, 1er juillet - 7 juillet 1931; MC/ET/XXXV/2021
  - Minutes. 1931, 8 juillet - 15 juillet, 8 juillet - 15 juillet 1931; MC/ET/XXXV/2022
  - Minutes. 1931, 16 juillet - 21 juillet, 16 juillet - 21 juillet 1931; MC/ET/XXXV/2023
  - Minutes. 1931, 22 juillet - 26 juillet, 22 juillet - 26 juillet 1931; MC/ET/XXXV/2024
  - Minutes. 1931, 27 juillet - 31 juillet, 27 juillet - 31 juillet 1931; MC/ET/XXXV/2025
  - Minutes. 1931, 1er août - 15 août, 1er août - 15 août 1931; MC/ET/XXXV/2026
  - Minutes. 1931, 16 août - 31 août, 16 août - 31 août 1931; MC/ET/XXXV/2027
  - Minutes. 1931, 1er septembre - 15 septembre, 1er septembre - 15 septembre 1931; MC/ET/XXXV/2028
  - Minutes. 1931, 16 septembre - 30 septembre, 16 septembre - 30 septembre 1931; MC/ET/XXXV/2029
  - Minutes. 1931, 1er octobre - 10 octobre, 1er octobre - 10 octobre 1931; MC/ET/XXXV/2030
  - Minutes. 1931, 11 octobre - 20 octobre, 11 octobre - 20 octobre 1931; MC/ET/XXXV/2031
  - Minutes. 1931, 21 octobre - 26 octobre, 21 octobre - 26 octobre 1931; MC/ET/XXXV/2032
  - Minutes. 1931, 27 octobre - 31 octobre, 27 octobre - 31 octobre 1931; MC/ET/XXXV/2033
  - Minutes. 1931, 1er novembre - 10 novembre, 1er novembre - 10 novembre 1931; MC/ET/XXXV/2034
  - Minutes. 1931, 11 novembre - 15 novembre, 11 novembre - 15 novembre 1931; MC/ET/XXXV/2035
  - Minutes. 1931, 16 novembre - 20 novembre, 16 novembre - 20 novembre 1931; MC/ET/XXXV/2036
  - Minutes. 1931, 21 novembre - 30 novembre, 21 novembre - 30 novembre 1931; MC/ET/XXXV/2037
    - Ouverture de crédit par la "Société civile de Crédit immobilier", dont le siège est 20, rue Saint-Augustin, à Paul Léonard Chouviac, ajusteur outilleur, demeurant à Levallois-Perret, 129, rue Edouard-Vaillant., 21 novembre 1931; MC/ET/XXXV/2037
      Il s'agit d'une expédition qui tient lieu de minute.
  - Minutes. 1931, 1er décembre - 10 décembre, 1er décembre - 10 décembre 1931; MC/ET/XXXV/2038
  - Minutes. 1931, 11 décembre - 20 décembre, 11 décembre - 20 décembre 1931; MC/ET/XXXV/2039
  - Minutes. 1931, 21 décembre - 26 décembre, 21 décembre - 26 décembre 1931; MC/ET/XXXV/2040
  - Minutes. 1931, 27 décembre - 31 décembre, 27 décembre - 31 décembre 1931; MC/ET/XXXV/2041
  - Minutes. 1932, 1er janvier - 15 janvier, 1er janvier - 15 janvier 1932; MC/ET/XXXV/2042
  - Minutes. 1932, 16 janvier - 31 janvier, 16 janvier - 31 janvier 1932; MC/ET/XXXV/2043
  - Minutes. 1932, 1er février - 15 février, 1er février - 15 février 1932; MC/ET/XXXV/2044
  - Minutes. 1932, 16 février - 28 février, 16 février - 28 février 1932; MC/ET/XXXV/2045
  - Minutes. 1932, 1er mars - 10 mars, 1er mars - 10 mars 1932; MC/ET/XXXV/2046
  - Minutes. 1932, 11 mars - 20 mars, 11 mars - 20 mars 1932; MC/ET/XXXV/2047
  - Minutes. 1932, 21 mars - 30 mars, 21 mars - 30 mars 1932; MC/ET/XXXV/2048
  - Minutes. 1932, 1er avril - 10 avril, 1er avril - 10 avril 1932; MC/ET/XXXV/2049
  - Minutes. 1932, 11 avril - 20 avril, 11 avril - 20 avril 1932; MC/ET/XXXV/2050
  - Minutes. 1932, 21 avril - 30 avril, 21 avril - 30 avril 1932; MC/ET/XXXV/2051
  - Minutes. 1932, 1er mai - 15 mai, 1er mai - 15 mai 1932; MC/ET/XXXV/2052
  - Minutes. 1932, 16 mai - 31 mai, 16 mai - 31 mai 1932; MC/ET/XXXV/2053
  - Minutes. 1932, 1er juin - 10 juin, 1er juin - 10 juin 1932; MC/ET/XXXV/2054
  - Minutes. 1932, 11 juin - 20 juin, 11 juin - 20 juin 1932; MC/ET/XXXV/2055
  - Minutes. 1932, 21 juin - 30 juin, 21 juin - 30 juin 1932; MC/ET/XXXV/2056
  - Minutes. 1932, 1er juillet - 10 juillet, 1er juillet - 10 juillet 1932; MC/ET/XXXV/2057
  - Minutes. 1932, 11 juillet - 20 juillet, 11 juillet - 20 juillet 1932; MC/ET/XXXV/2058
  - Minutes. 1932, 21 juillet - 31 juillet, 21 juillet - 31 juillet 1932; MC/ET/XXXV/2059
  - Minutes. 1932, 1er août - 15 août, 1er août - 15 août 1932; MC/ET/XXXV/2060
  - Minutes. 1932, 16 août - 31 août, 16 août - 31 août 1932; MC/ET/XXXV/2061
  - Minutes. 1932, 1er septembre - 15 septembre, 1er septembre - 15 septembre 1932; MC/ET/XXXV/2062
  - Minutes. 1932, 16 septembre - 30 septembre, 16 septembre - 30 septembre 1932; MC/ET/XXXV/2063
  - Minutes. 1932, 1er octobre - 15 octobre, 1er octobre - 15 octobre 1932; MC/ET/XXXV/2064
  - Minutes. 1932, 16 octobre - 23 octobre, 16 octobre - 23 octobre 1932; MC/ET/XXXV/2065
  - Minutes. 1932, 24 octobre - 31 octobre, 24 octobre - 31 octobre 1932; MC/ET/XXXV/2066
  - Minutes. 1932, 1er novembre - 15 novembre, 1er novembre - 15 novembre 1932; MC/ET/XXXV/2067
  - Minutes. 1932, 16 novembre - 30 novembre, 16 novembre - 30 novembre 1932; MC/ET/XXXV/2068
  - Minutes. 1932, 1er décembre - 15 décembre, 1er décembre - 15 décembre 1932; MC/ET/XXXV/2069
  - Minutes. 1932, 16 décembre - 23 décembre, 16 décembre - 23 décembre 1932; MC/ET/XXXV/2070
  - Minutes. 1932, 24 décembre - 31 décembre, 24 décembre - 31 décembre 1932; MC/ET/XXXV/2071
  - Minutes. 1933, 1er janvier - 15 janvier, 1er janvier - 15 janvier 1933; MC/ET/XXXV/2072
  - Minutes. 1933, 16 janvier - 31 janvier, 16 janvier - 31 janvier 1933; MC/ET/XXXV/2073
  - Minutes. 1933, 1er février - 10 février, 1er février - 10 février 1933; MC/ET/XXXV/2074
  - Minutes. 1933, 11 février - 20 février, 11 février - 20 février 1933; MC/ET/XXXV/2075
  - Minutes. 1933, 21 février - 28 février, 21 février - 28 février 1933; MC/ET/XXXV/2076
  - Minutes. 1933, 1er mars - 10 mars, 1er mars - 10 mars 1933; MC/ET/XXXV/2077
  - Minutes. 1933, 11 mars - 20 mars, 11 mars - 20 mars 1933; MC/ET/XXXV/2078
  - Minutes. 1933, 21 mars - 31 mars, 21 mars - 31 mars 1933; MC/ET/XXXV/2079
  - Minutes. 1933, 1er avril - 15 avril, 1er avril - 15 avril 1933; MC/ET/XXXV/2080
  - Minutes. 1933, 16 avril - 30 avril, 16 avril - 30 avril 1933; MC/ET/XXXV/2081
  - Minutes. 1933, 1er mai - 10 mai, 1er mai - 10 mai 1933; MC/ET/XXXV/2082
  - Minutes. 1933, 11 mai - 20 mai, 11 mai - 20 mai 1933; MC/ET/XXXV/2083
  - Minutes. 1933, 21 mai - 31 mai, 21 mai - 31 mai 1933; MC/ET/XXXV/2084
  - Minutes. 1933, 1er juin - 15 juin, 1er juin - 15 juin 1933; MC/ET/XXXV/2085
  - Minutes. 1933, 16 juin - 30 juin, 16 juin - 30 juin 1933; MC/ET/XXXV/2086
  - Minutes. 1933, 1er juillet - 15 juillet, 1er juillet - 15 juillet 1933; MC/ET/XXXV/2087
  - Minutes. 1933, 16 juillet - 31 juillet, 16 juillet - 31 juillet 1933; MC/ET/XXXV/2088
  - Minutes. 1933, août, août 1933; MC/ET/XXXV/2089
  - Minutes. 1933, septembre, septembre 1933; MC/ET/XXXV/2090
  - Minutes. 1933, 1er octobre - 17 octobre, 1er octobre - 17 octobre 1933; MC/ET/XXXV/2091
    - Mainlevée sur les obligations de la "Société des Anciens Etablissements Robert Durand"., 10 octobre 1933; MC/ET/XXXV/2091
- Répertoires de Simon POISSON, 20 décembre 1894 - 30 septembre 1935; MC/RE/XXXV/32, MC/RE/XXXV/37 - MC/RE/XXXV/48
  - Répertoire. 1894, 20 décembre - 1899, 28 octobre, 20 décembre 1894 - 28 octobre 1899; MC/RE/XXXV/32
    Répertoire des notaires Paul Edmond Tourillon (20 décembre 1894 - 19 septembre 1899) et Simon Poisson (21 septembre - 28 octobre 1899).
    Informations concernant le classement et la cotation:
    Le niveau inférieur de description, quand il existe, correspond aux mentions d'actes contenues dans le répertoire. Parmi celles-ci, certaines peuvent y être décrites, de manière plus ou moins détaillée. Pour consulter l'acte proprement dit, il convient de rechercher la cote au niveau des articles (registre ou liasse) des minutes du notaire (cote de type 'MC/ET').
  - Répertoire. 1899, 28 octobre - 1904, 5 mai, 28 octobre 1899 - 5 mai 1904; MC/RE/XXXV/37
  - Répertoire. 1904, 5 mai - 1909, 28 mai, 5 mai 1904 - 28 mai 1909; MC/RE/XXXV/38
  - Répertoire. 1909, 28 mai - 1914, 9 mars, 28 mai 1909 - 9 mars 1914; MC/RE/XXXV/39
  - Répertoire. 1914, 9 mars - 1919, 31 décembre, 9 mars 1914 - 31 décembre 1919; MC/RE/XXXV/40
  - Répertoire. 1920, 2 janvier - 1922, 10 avril, 2 janvier 1920 - 10 avril 1922; MC/RE/XXXV/41
  - Répertoire. 1922, 10 avril - 1923, 16 octobre, 10 avril 1922 - 16 octobre 1923; MC/RE/XXXV/42
  - Répertoire. 1923, 16 octobre - 1925, 8 mai, 16 octobre 1923 - 8 mai 1925; MC/RE/XXXV/43
  - Répertoire. 1925, 9 mai - 1927, 9 avril, 9 mai 1925 - 9 avril 1927; MC/RE/XXXV/44
  - Répertoire. 1927, 9 avril - 1929, 30 octobre, 9 avril 1927 - 30 octobre 1929; MC/RE/XXXV/45
  - Répertoire. 1929, 30 octobre - 1931, 26 mars, 30 octobre 1929 - 26 mars 1931; MC/RE/XXXV/46
  - Répertoire. 1931, 26 mars - 1932, 24 décembre, 26 mars 1931 - 24 décembre 1932; MC/RE/XXXV/47
  - Répertoire. 1932, 24 décembre - 1935, 30 décembre, 24 décembre 1932 - 30 décembre 1935; MC/RE/XXXV/48
    Répertoire des notaires Simon Poisson (24 décembre 1932 - 17 octobre 1933) et Charles Poisson (17 octobre 1933 - 30 décembre 1935).